【裁判字號】    95,抗,870
【裁判日期】    951027
【裁判案由】    毒品危害防制條例
【裁判全文】
臺灣高等法院刑事裁定                   95年度抗字第870號
抗  告  人  甲○○原名滕明）.
即  被  告
上列抗告人因毒品危害防制條例案件，不服臺灣板橋地方法院
中華民國95年9月27日裁定（95年度訴字第1284號），提起抗告
，本院裁定如下：
    主  文
抗告駁回。
    理  由
一、按「上訴期間為十日，自送達判決後起算」、「應於法定期
    間內為訴訟行為之人，其住、居所或事務所不在法院所在地
    者，計算該期間時，應扣除其在途之期間」、「原審法院認
    為上訴不合法律上之程式或法律上不應准許或其上訴權已經
    喪失者，應以裁定駁回之」，刑事訴訟法第349條前段、第
    66條第1項、第362條前段分別定有明文。是依上開法律規定
    ，被告上訴自應遵守上訴之不變期間，而上訴之不變期間應
    為送達後起算10日，若被告住居所不在法院所在地者，上訴
    之不變期間則應再加上在途期間。倘被告逾時始提起上訴，
    其上訴權已經喪失，原審法院自應以裁定駁回之，先予敘明
    。
二、經查，本件原審法院95年度訴字第1284號判決於民國95年9
    月12日送達於抗告人即上訴人即被告甲○○位於臺北縣中和
    市○○街21巷2之1號之住處，並由被告本人親自簽收，此有
    原審法院送達證書1份在卷可稽，故本件判決業於該日發生
    送達之效力。又被告上開住處並非原審法院所在地，依司法
    院所發布之「法院訴訟當事人在途期間標準」第2條規定，
    其在途期間為2日，故被告上訴期間應為送達本件判決後起
    算12日（10日上訴不變期間加上2日之在途期間）即至95年9
    月25日（原應至同年月24日為止，但因該日為星期日，故延
    至翌日即同年月25日【星期一】）為止。惟被告遲至95年9
    月26日始行提起上訴，此有蓋有原審法院收狀戳之被告所提
    「刑事上訴狀」1份在卷可按（至該狀上所記載之被告具狀
    日期固係同年月25日，但提起上訴係以被告實際向法院提出
    之日期為準，而非具狀記載之日期），顯見已逾越上訴期間
    ，其上訴權業已喪失，原審依刑事訴訟法第362條前段，裁
    定予以駁回，於法並無不合。
三、抗告意旨以：原判決主文並未說明上訴法定期間，而9月23
    日、24日為假日云云，指摘原裁定不當。惟查，原審法院95
    年度訴字第1284號判決已載明「如不服本判決，應於送達後
    10日內向本院提出上訴狀」，而本件被告之上訴期間原應至
    95年9月24日止，因該日為星期日，故延至翌日即95年9月25
    日為止，然被告至95年9月26日始行提起上訴，已逾越上訴
    期間。本件抗告，並無理由，應予駁回。
四、據上論結，應依刑事訴訟法第412條，裁定如主文。
中    華    民    國    95    年    10    月    27    日
                  刑事第四庭審判長法  官  蔡秀雄
                                  法  官  周煙平
                                  法  官  沈宜生
以上正本證明與原本無異。
如不服本裁定，應於收受送達後五日內向本院提出抗告狀。
                                  書記官  陳雅加
中    華    民    國    95    年    10    月    31    日


司法院資訊處製作；財團法人民間司法改革基金會備份。
